

Mi Contacto

Número

\$ 962-189-6799

Email

- 203185@uptapachula.edu.mx
- rosalesmunoz17@gmail.com

Habilidades

JavaScript

Python

PostgreSQL

📆 HTML5 y CSS

di Django RestFramework

∧ Astro

Desarrollo Web

MARIO ALEJANDRO ROSALES MUÑOZ

INGENIERO EN DESARROLLO DE SOFTWARE

Sobre Mí

Desarrollador de Software, con experiencia en Frontend, Backend y Base de datos SQL, domino varias plataformas, lenguajes y sistemas integrados. Experiencia con las herramientas y procedimientos de desarrollo novedoso. Capaz de autogestión eficaz en proyectos independientes. Buenas habilidades de colaboración dentro de un equipo productivo.

Experiencia

Volcana Agencia Digital I 2022 - 2023

Empresa dedicada al servicio de desarrollo digital para publicidad de las empresas, levantamiento de contenido como páginas web y toma de imágenes profesionales del establecimiento.

Página web: https://www.volcana.mx

Policard 12022 - 2023 **API**

Sistema de gestión de credenciales digitales, con información detallada del usuario y generamiento de códigos Qr propios para uso personal, como chequeos de información y confirmación.

Repositorio Policard: https://github.com/JoseArjona/Policard.git

Educación

- **POLITECNICA** UNIVERSIDAD DE **TAPACHULA INGENIERIA DE SOFTWARE** 2020 - 2023
- CENTRO DE BACHILLERATO TECNÓLOGICO **INDUSTRIAL Y DE SERVICIOS No. 88 PROGRAMACION** 2017 - 2020



Perfil de GitHub: https://github.com/MarioRosales10